臺灣彰化地方法院刑事判決　　　　　　　　　　　　　九十三年度訴字第四五四號
　　公　訴　人　臺灣彰化地方法院檢察署檢察官
　　被　　　告　甲○○
右列被告因違反毒品危害防制條例案件，茲經檢察官提起公訴（九十三年度毒偵緝字
第四二號、九十三年度毒偵字第五四六號、第六四五號），暨移
年度毒偵字第一０五三號、第三四七七號），本院認有刑事訴訟法第二百七十三條之
一第一項之情形，而改依簡式審判程序判決如左：
    主  文
甲○○連續施用第一級毒品，累犯，處有期徒刑玖月，扣案之海洛因拾肆包（其中貳
包合計驗餘淨重零點肆壹公克，另貳包合計驗餘淨重零點貳陸公克，其餘拾包合計毛
重約陸點壹公克），均沒收銷燬之；扣案之注射針筒貳支，沒收之；又連續施用第二
級毒品，累犯，處有期徒刑陸月，扣案之安非他命包（合計毛重約肆點陸公克），
沒收銷燬之。應執行有期徒刑壹年貳月；扣案之海洛因拾肆包（其中貳包合計淨重零
點肆壹公克，另貳包合計淨重零點貳陸公克、其餘拾包合計毛重陸點壹公克），安非
他命包（合計毛重肆點陸公克），均沒收銷燬之；扣案之注射針筒貳支，沒收之。
    事  實
一、甲○○曾因違反肅清煙毒條例、麻醉藥品管理條例及寄藏贓物案件，經本院判處
    有期徒刑三年二月、五月、四月，應執行有期徒刑三年八月，其不服提起上訴，
    經臺灣高等法院臺中分院駁回其上訴而告確定，送監執行後，於民國（下同）八
    十七年十二月一日假釋出獄付保護管束，詎其於保護管束期間，又因違反毒品危
    害防制條例案件，經本院以八十九年訴字第八八七號判決判處有期徒刑七月確定
    ，其前開假釋亦因而撤銷，令入監所執行殘刑，並與前開違反毒品危害防制條例
    案件接續執行，於九十二年二月十八日縮短刑期執行完畢。又其前因施用毒品案
    件，經本院以八十九年毒聲字第三二一四號裁定移送觀察、勒戒後，認無繼續施
    用毒品之傾向，由臺灣彰化地方法院檢察署檢察官於八十九年八月三日，以八十
    九年度毒偵字第三０七四號為不起訴處分確定。詎其仍不知悔改，於五年內，復
    基於施用第一級毒品海洛因之概括犯意，自九十二年八月中旬起至九十三年九月
    十六日止，在彰化縣花壇鄉公墓及其位於彰化縣彰化市○○路○段六四六巷五十
    二號之五住處等地，以將第一級毒品海洛因摻入香煙內，點火加以吸食之方式，
    連續施用第一級毒品海洛因多次，平均約三、四天施用一次。另基於施用第二級
    毒品安非他命之概括犯意，自九十二年八月中旬起至九十三年九月十五日二十三
    時許止，在彰化縣花壇鄉公墓等地，以將第二級毒品安非他命置放於鋁箔紙上，
    外用火加以燒烤使成氣體後吸食之方式，連續施用第二級毒品安非他命多次，平
    均約一星期施用一次。嗣先於九十二年九月十三日十二時三十分許，在彰化縣花
    壇鄉○○村○○路○段三一六之一號七樓七０七室內，為警查獲，並扣得海洛因
    二包（合計驗餘淨重約０點四一公克）、安非他命一包（毛重約一點九公克）及
    注射針筒二支；又於九十三年一月二十九日十一時許，在其位於彰化縣花壇鄉○
    ○村○○街一０七巷十一號之住處，為警搜索查獲；復於九十三年二月二十日十
    九時許，為警在彰化縣彰化市○○路三二七號前查獲，並扣得海洛因二包（合計
    驗餘淨重約０點二六公克）及安非他命一包（毛重約二公克）；再於同年三月四
    日十四時許，在彰化縣花壇鄉白沙村田墘巷二００弄一二號內，為警查獲，並扣
    得安非他命一包（合計毛重約０點七公克）；末於同年九月十六日二十二時許，
    在彰化縣彰化市○○路○段四六二巷內，為警查獲，並當場扣得海洛因十包（合
    計毛重六點一公克）。
二、案經彰化縣警察局彰化分局、鹿港分局報請臺灣彰化地方法院檢察署檢察官偵查
    起訴，暨彰化縣警察局彰化分局報請臺灣彰化地方法院檢察署檢察官移送併案審
    理，本院認有刑事訴訟法第二百七十三條之一第一項之情形，而改依簡式審判程
    序審理。
    理  由
一、按除被告所犯為死刑、無期徒刑、最輕本刑為三年以上有期徒刑之罪或高等法院
    管轄第一審案件者外，於刑事訴訟法第二百七十三條第一項程序進行中，被告先
    就被訴事實為有罪之陳述時，審判長得告知被告簡式審判程序之旨，並聽取當事
    人、代理人、辯護人及輔佐人之意見後，裁定進行簡式審判程序；除簡式審判程
    序及簡易程序案件外，第一審應行合議審判，刑事訴訟法第二百七十三條之一第
    一項、第二百八十四條之一分別定有明文。本件被告甲○○所涉係死刑、無期徒
    刑、最輕本刑為三年以上有期徒刑之罪或高等法院管轄第一審案件以外之罪，並
    於本院行準備程序時就被訴事實為有罪之陳述，本院合議庭依前揭規定，經評議
    結果，裁定改由受命法官獨任行簡式審判程序，先予敘明。
二、右揭事實，業據被告甲○○於本院行準備程序與審理時均坦承不諱，且其先後於
    九十二年九月十三日、九十三年一月二十九日、九十三年二月二十日及同年三月
    四日為警查獲時所採取之尿液，經送鑑驗結果，分別呈甲基安非他命陽性反應（
    九十二年九月十三日、九十三年二月二十日及同年三月四日為警所採取之尿液）
    及嗎啡與甲基安非他命陽性反應（九十三年一月二十九日為警採取之尿液），有
    彰化縣衛生局九十二年九月二十二日煙檢字第九二一七八六號、九十三年二月九
    日煙檢字第九三０二六三號、九十三年三月一日煙檢字第九三０四八三號及九十
    三年三月十五日煙檢字第九三０六０三號煙毒尿液檢驗成績書各一紙附卷可稽。
    而於九十二年九月十三日及九十三年二月二十日所查扣之白色粉末各二包（其中
    二包驗餘淨重約０點四一公克；另二包驗餘淨重約０點二六公克），經送鑑驗結
    果確均係海洛因成分，此有法務部調查局九十二年十月八日調科壹字第一四００
    ０九五七四號、九十三年三月二十二日調科壹字第一四０００九九一九號鑑定通
    知書各一紙在卷足憑，其餘為警所查扣之白色粉末十包（合計毛重六點一公克）
    及白色結晶顆粒三包（合計毛重四點六公克），經送鑑驗結果，確分別係海洛因
    及安非他命成分，此除據被告供陳在卷外，並有彰化縣警察局彰化分局查獲涉嫌
    毒品危害防制條例毒品初步檢驗報告單二紙及彰化縣警察局鹿港分局查獲涉嫌毒
    品危害防制條例毒品初步檢驗報告單一紙在卷可按，此外，復有扣案之注射針筒
    二支可資佐證，故核被告之自白應與事實相符，堪以採信。又其前因施用毒品案
    件，經本院以八十九年毒聲字第三二一四號裁定移送觀察、勒戒後，認無繼續施
    用毒品之傾向，由臺灣彰化地方法院檢察署檢察官於八十九年八月三日，以八十
    九年度毒偵字第三０七四號為不起訴處分確定等情，有該不起訴處分書、臺灣高
    等法院被告全國前案紀錄表及臺灣彰化地方法院檢察署刑案資料查註紀錄表在卷
    足憑，被告顯係於受觀察、勒戒執行完畢後，五年內再犯毒品危害防制條例第十
    條第一、二項之罪，從而，本件犯罪事證明確，被告前開犯行洵堪認定。
三、核被告所為，係犯毒品危害防制條例第十條第一項之施用第一級毒品罪及同條第
    二項之施用第二級毒品罪。被告為施用毒品持有第一、二級毒品，其持有之低度
    行為均應為施用之高度行為所吸收，均不另論罪。被告先後多次施用第一、二級
    毒品之犯行，時間緊接，所犯又均係構成要件相同之罪名，顯係基於概括犯意為
    之，應依連續犯規定論以一罪，並加重其刑。其所犯上開二罪，犯意各別，行為
    互殊，且犯罪構成要件亦不同，應予分論併罰。復查被告曾因違反肅清煙毒條例
    、麻醉藥品管理條例及寄藏贓物案件，經本院判處有期徒刑三年二月、五月、四
    月，應執行有期徒刑三年八月，其不服提起上訴，經臺灣高等法院臺中分院駁回
    其上訴而告確定，送監執行後，於八十七年十二月一日假釋出獄付保護管束，詎
    其於保護管束期間，又因違反毒品危害防制條例案件，經本院以八十九年訴字第
    八八七號判決判處有期徒刑七月確定，其前開假釋亦因而撤銷，令入監所執行殘
    刑，並與前開違反毒品危害防制條例案件接續執行，於九十二年二月十八日縮短
    刑期執行完畢等情，有臺灣彰化地方法院檢察署刑案資料查註紀錄表及臺灣高等
    法院被告全國前案紀錄表等件在卷可參，被告於受有期徒刑之執行完畢後，五年
    內再犯有期徒刑以上之罪，為累犯，應依刑法第四十七條規定，分別加重其刑，
    並均依法遞加重之。爰審酌被告前曾有施用毒品罪行，經送觀察、勒戒執行完畢
    釋放後，猶不知悔改，再施用毒品不輟，不僅戕害自身健康，更辜負國家將之視
    為病人，並施以長時間之戒治處遇之苦心，惟其對他人權益之侵害仍屬有限，於
    本院審理中已坦承其犯行，及其犯罪目的、手段等一切情狀，量處如主文所示之
    刑，並定應執行刑。扣案之海洛因十四包（其中二包合計驗餘淨重０點四一公克
    ，另二包合計驗餘淨重０點二六公克，其餘十包合計毛重約六點一公克）及安非
    他命三包（合計毛重四點六公克），分別係屬第一、二級毒品，爰依毒品危害防
    制條例第十八條第一項前段規定，均沒收銷燬之。另扣案之注射針筒二支，係被
    告所有，且已供其施用毒品犯罪所用之物，業據其陳明在卷，爰依刑法第三十八
    條第一項第二款規定，併予宣告沒收。。
據上論斷，應依刑事訴訟法第二百七十三條之一第一項、第二百九十九條第一項前段
，毒品危害防制條例第十條第一項、第二項、第十八條第一項前段，刑法第十一條前
段、第五十六條、第四十七條、第三十八條第一項第二款、第五十一條第五款，判決
如主文。
本案經檢察官郭銘禮到庭執行職務。
中      華      民      國    九十三    年      十      月      八      日
                臺灣彰化地方法院刑事第一庭
                                       法      官   簡  璽  容
右正本證明與原本無異。
如不服本判決，應於判決送達後十日內向本院提出上訴狀( 須附繕本 )。
                                       法院書記官   王  惠  嬌
中      華      民      國    九十三    年      十      月      十三    日
毒品危害防制條例第十條
施用第一級毒品者，處六月以上五年以下有期徒刑。
施用第二級毒品者，處三年以下有期徒刑。
